臺灣士林地方法院交通事件裁定　　　　　　　　　　　九十一年度交聲字第七號
　　原處分機關　臺北巿交通事件裁決所
　　異　議人即
　　受 處分 人　乙○○
右受處分人因違反道路交通管理處罰條例案件，對於台北市交通事件裁決所於民國九
十年十二月十二日所為之裁決（北市裁三字第駕裁二二─Ｚ00000000號）聲
明異議，本院裁定如左：
    主  文
原處分撤銷。
乙○○汽車駕駛人，汽車行駛於高速公路，而不遵管制之規定，處罰鍰新台幣仟元
，並記違規點數一點。
    理  由
一、異議意旨略以：裁決機關以異議人乙○○於民國九十年十一月一日十八時，駕駛
    ＣＸ─三五四三號自小客車，行經限速每小時一百公里之國道一號高速公路北上
    一０六公里（裁決書誤載為一０八公里）處時，以時速一百十八公里超速行駛（
    超速十八公里），而認異議人違反道路交通管理處罰條例第三十三條第一項之規
    定，裁處罰鍰三千元，並記違規點數一點，然異議人當日根本未超速，且當時天
    色已暗又無路燈，而該路段又為彎道，員警如何能以雷射偵測？再當時員警值勤
    時，未使用警示棒，警車上之警示燈亦未開啟，且於異議人一過彎道即予攔停，
    凡此種種均嚴重影響行車之人及員警自身之安全，再異議人被攔下處為一０六點
    一公里處，舉發單卻寫一０八公里處，經異議人當場質疑，員警竟擅在為公文書
    之舉發單上將任意將原一０八公里改為一０六公里，且拿另一員警之職名章蓋章
    ，令人不服。原處分機關未予詳查，即以舉發單為據，認異議人違規，予以裁罰
    ，誠有違誤，為此聲明異議。
二、按汽車行駛於高速公路或設管制站之道路，而不遵管制之規定者，處汽車駕駛人
    新台幣三千元以上六千元以下罰鍰；又違反道路交通管理處罰條例第三十三條規
    定者，除依原條款處罰鍰外，並記違規點數一點；另高速公路交通管制規則，由
    交通部會同內政部定之，道路交通管理處罰條例第三十三條第一項、第六十三條
    第一項第一款、第九十二條定有明文。而汽車行駛高速公路應依速限標誌指示，
    觀諸高速公路交通管制規則第五條前段規定自明。
三、查異議人於九十年十一月一日十八時行駛前開自小客車為警攔停之處為國道一號
    公路一０六公里北向處，裁決書誤載為國道一號公路一０八公里北向處，顯有違
    誤，先予陳明。
四、次查國道一號公路一０六公里北向處限制時速一百公里，國道公路警察局第二警
    察隊楊梅分隊警員丙○○於上開時日，在國道一０六公里處以雷射槍對準行經該
    處車輛之車牌測速時，發現當時第一部車亦即異議人所駕駛之ＣＸ─三五四三號
    自小客車以時速一百一十八公里之速度行駛，即將之攔下，異議人攔下之初，並
    未陳稱其未超速，迄另一值勤警員甲○○將舉發單交付予異議人，異議人發現該
    舉發單將違規地點誤載為一０八公里處時，即聲稱未超速並拒絕簽名。另當地之
    彎道並非很彎，故能看清來車，且係以雷射槍係對準車牌測速，而異議人之車又
    為當時之第一部車，故絕對不會看錯車，而有攔錯車之情形等情，業據證人即當
    時值勤之員警丙○○及甲○○於本院陳述綦詳。再查異議人雖辯稱：當時天色已
    暗又無路燈，而該路段又為彎道，員警如何能以雷射偵測云云，然查警員丙○○
    、甲○○當日乃攜雷達測速槍在高速公路上值勤，其警車所停之位置，衡情自會
    選在能看清該路段來往車輛之處，端無停在無法看清車行之處，是證人丙○○、
    甲○○稱：警車所在之處能看清路況等語，應堪採信，異議人辯稱：警員無法看
    清云云，純屬其個人臆測，並不足採。另執勤警員與異議人素不相識，並無恩怨
    ，若非異議人有違規情事，警員何以冒險在高速公路上攔下異議人所駕駛之車？
    堪認異議人於前開時地，確有超速之違規行為無訛。
五、另異議人質疑值勤警員未使用警示棒，警車上之警示燈亦未開啟，且於異議人一
    過彎道即予攔停，凡此均嚴重影響安全，再舉發單原載違規處為一０八公里處，
    經其質疑，員警竟擅在為公文書之舉發單上更改云云，查「縱令」值勤警員上開
    行為有不當之處，惟異議人仍無以此卸其超速之違規責任。再查系爭舉發單乃丙○○及甲○○聯名製單之公文書，此觀該舉發單自明，甲○○、丙○○既為制作
    人，於發現記載錯誤時，自得更正，至甲○○未以自己之職名章蓋於更改處，而
    以另一員警丙○○之章蓋於更改處，因該二人均為製單名義人，是僅需丙○○同
    意其蓋章即無違法可言，異議人執此為辯，亦非可採。
六、綜上述，異議人之聲明異議，經核固無足採；然查：本件違規地點為國道一號公
    路一０六公里北向處，裁決書誤認為國道一號公路一０八公里北向處，顯有違誤
    ，自有未洽。原裁決書有上開可議之處，自無從維持，爰依法將原處分撤銷，另
    依道路交通管理處罰條例第三十三條第一項、第六十三條第一項第一款之規定，
    並審酌異議人違規情節及違規後之態度等一切情狀，裁處異議人罰鍰新台幣仟
    元，並記違規點數一點。
四、據上論斷，應依道路交通案件處理辦法第二十條前段，裁定如主文。
中      華      民      國      九十一      年      二    月      一    日
            臺灣士林地方法院交通法庭
                                            法  官  江  翠  萍
右正本證明與原本無異。
如不服本裁定應於送達後五日內向本院提出抗告狀。
                                            書記官  范  淑  芬
中      華      民      國      九十一      年      二    月      八    日
